臺灣臺中地方法院刑事判決　　　　　　　　　　　　　九十一年度交訴字第二號
　　公　訴　人　臺灣台中地方法院檢察署檢察官
　　被　　　告　丁○○
右列被告因公共危險等案件，經檢察官提起公訴（九十年度偵字第二二六八一號），
本院判決如左：
    主  文
丁○○服用酒類，不能安全駕駛動力交通工具而駕駛，處有期徒刑月；又因業務過
失傷害人，處有期徒刑伍月；又駕駛動力交通工具肇事，致人傷害而逃逸，處有期徒
刑壹年。應執行有期徒刑壹年陸月。
    事  實
一、丁○○係龍道交通有限公司之司機，為從事駕駛業務之人。其明知飲酒後駕駛動
    力交通工具之操控能力降低而無法為安全之駕駛，卻於民國九十年十二月十七日
    中午十二時三十分許，於台中縣清水鎮○○○○道路旁某小吃攤，飲用啤酒六瓶
    並加保力達，約喝了一個小時，已有注意力不集中之情形而達不能安全駕駛之程
    度後，仍於同日下午三時三十分駕駛公司所有車號九Ｒ—六五八號營業用半聯結
    車，沿國道一號中山高速公路由台中往高雄方向行駛。於同日下午四時十分許，
    途經國道一號中山高速公路一七七公里一二０公尺南向處，原應注意車輛行駛時
    ，駕駛人應注意車前狀況，隨時採取必要之安全措施，而依當時情形，天候晴朗
    ，視距良好無障礙物，又無不能注意之情事，竟疏未注意車前狀況即貿然前行，
    適同一時、地，有乙○○駕駛車號ＩＣ—九七六號營業用大貨車，沿國道一號中
    山高速公路由北往南方向行駛，亦行經該路段，丁○○因不勝酒力無法正常安全
    操控車輛，致其右側車身撞及乙○○所駕駛之營業用大貨車左側車頭，致乙○○
    左足遭車頭擠壓而受有左足壓挫傷之傷害。丁○○知悉肇事後，竟未下車處理，
    且加速開車往中港交流道南向處逃逸，於行經國道一號中山高速公路一七七公里
    三二五公尺南向處，又不慎追撞丙○○所駕駛，沿同方向行駛之車號ＮＧ—七五
    ０二號自用小貨車，致該車車頭及車尾受損（無人受傷）。丁○○肇事後，仍未
    下車處理，繼續加速逃逸，而於國道一號中山高速公路中港交流道南向處，再度
    不慎追撞由甲○○所駕駛，正要下交流道之車號Ｓ二—六二六九號自用小貨車，
    致該車後車斗及車尾受損（無人受傷）。詎丁○○仍未停車處理，繼續加速沿台
    中市○○路往台中縣沙鹿鎮方向逃逸，嗣於同日下午四時二十分許，丁○○將車
    開入台中市○○區○○路一三一巷十九弄之巷弄躲藏時，又不慎擦撞廖健良位於
    台中市○○區○○路一三一巷十九弄十一號住處前之圍牆，致其圍牆基柱及連結
    之鐵欄杆、鐵皮受損。嗣經警據報查獲，並當場測得丁○○吐氣所含酒精濃度為
    每公升０‧八四毫克。
二、案經乙○○訴由國道公路警察局第三警察隊報請台灣台中地方法院檢察署檢察官
    偵查起訴。
    理  由
一、訊據被告丁○○對於右揭時、地酒後開車肇事並逃逸之犯罪事實，業於警訊及偵
    審中坦承不諱，核與告訴人乙○○指訴情節相符，且經被害人丙○○、甲○○、
    廖健於警訊中證述甚詳，復有測試觀察紀錄表、生理協調平衡檢測紀錄表、酒精
    濃度測試紀錄表、舉發違反道路交通管理事件通知單、宏恩醫院診斷證明書各乙
    紙、道路交通事故調查報告表三份、交通事故現場草圖三份、車道平面圖乙紙、
    車籍作業系統查詢認可資料乙紙及照片十四張附卷可稽。按服用酒類不能安全駕
    駛動力交通工具之認定，參考德國、美國之認定標準，對於酒精濃度呼氣已達每
    公升○．五五毫克或血液濃度達百分之○．一一以上，肇事率為一般正常人之十
    倍，應認為已達不能安全駕駛之標準（法務部八十八年五月十八日八八年度法檢
    字第一六六九號函參照），被告肇事後所測得吐氣中所含酒精濃度高達每公升０
    ‧六五毫克，顯已達不能安全駕駛動力交通工具之程度甚明。次按汽車駕駛人飲
    酒後其吐氣所含酒精成份超過每公升○．二五毫克以上者，不得駕車，車輛行駛
    時，駕駛人應注意車前狀況，隨時採取必要之安全措施。道路交通安全規則第一
    百十四條第二款、第九十四條第三項定有明文。被告駕車自應注意上述道路交通
    安全規定。又依附卷之道路交通事故調查報告表所載，本件肇事時、地之天候、
    路況皆良好，則肇事當時，被告亦無不能注意之情事，詎被告竟疏未注意及此，
    致發生車禍肇事致告訴人受傷，被告之駕車失當行為，顯有過失。再被告過失駕
    車肇事行為，核與告訴人之受傷結果間，復具有相當因果關係。從而，事證明確
    ，被告犯行均堪以認定。
三、被告係龍道交通有限公司司機，係職業駕駛人，並因駕駛上之過失肇事，致人受
    傷，核被告所為，酒醉駕車部分，係犯刑法第一百八十五條之三服用酒類致無法
    安全駕駛動力交通工具罪；因駕車之過失致被害人乙○○受傷部分，係犯刑法第
    二百八十四條第二項之業務過失傷害罪；被告駕駛上開動力交通工具肇事，致被
    害人乙○○受傷而逃逸部分，係犯同法第一百八十五條之四肇事逃逸罪。其酒醉
    駕車因而致人受傷，就其所犯業務過失傷害罪部分，應依道路交通管理處罰條例
    第八十六條第一項規定加重其刑。被告所犯上開三罪間，犯意各別，行為互殊，
    應予分論併罰。爰審酌被告酒醉後已不能安全駕駛，仍不顧公眾之安危，貿然駕
    車，並因非輕之過失，導致被害人乙○○因本件車禍事故受傷，而被告肇事後非
    但未報警救護，反棄受傷之被害人乙○○於不顧，因而更造成丙○○、甲○○、
    廖健良等人之財物損失甚為可訾，應予非難；兼衡及被告之素行，犯後坦承犯行
    ，及尚未與被害人乙○○達成民事和解等一切情狀，分別量處如主文所示之刑，
    並定應執行之刑，以資懲儆。
據上論斷，應依刑事訴訟法第二百九十九條第一項前段，刑法第一百八十五條之三、
第二百八十四條第二項、第一百八十五條之四、第五十一條第五款，道路交通管理處
罰條例第八十六條第一項，罰金罰鍰提高標準條例第一條前段，判決如主文。
中      華      民      國    九十一    年      七      月    十二    日
                                   台灣台中地方法院交通法庭
                                       法  官    王  靜  秋
右正本證明與原本無異。
如不服本判決，應於判決送達後十日內向本院提出上訴狀，上訴於臺灣高等法院臺中
分院( 須附繕本 )。
                                        書記官
中      華      民      國    九十一    年      七      月    十二     日
附錄論罪科刑法條
刑法第一百八十五條之三：
    服用毒品、麻醉藥品、酒類或其他相類之物，不能安全駕駛動力交通工具而駕駛
    者，處一年以下有期徒刑、拘役或三萬元以下罰金。
刑法第一百八十五條之四：
    駕駛動力交通工具肇事，致人死傷而逃逸者，處六月以上五年以下有期徒刑。
刑法第二百八十四條第二項
    從事業務之人，因業務上之過失傷害人者，處一年以下有期徒刑、拘役或一千元
    以下罰金，致重傷者，處三年以下有期徒刑、拘役或二千元以下罰金。
